【裁判字號】    89,易,1625
【裁判日期】    890829
【裁判案由】    毀損
【裁判全文】
臺灣臺北地方法院刑事判決                        八十九年度易字第一六二五號
    公  訴  人  臺灣臺北地方法院檢察署檢察官
    被      告  乙○○
右列被告因毀損案件，經檢察官聲請簡易判決處刑（八十九年度偵字第一０七一０號
），經本院簡易庭審理後認不宜以簡易判決處刑（八十九年度簡字第三四０號）而移
送本院刑事庭，本院認應依通常程序審理，判決如左：
    主      文
乙○○共同損壞他人之玻璃、碗盤、桌椅，足以生損害於他人，處有期徒刑參月；如
易科罰金，以參佰元折算壹日。
    事      實
一、乙○○於民國八十八年十二月二十一日晚上，偕同姓名年籍不詳之成年友人八、
    九人前往台北市中正區○○○路四號丙○○○所經營之「上園樓餐廳」消費用餐
    ，嗣於二十二時五十分許，乙○○因不滿餐廳服務生甲○○向其等稱業已打烊，
    無法再供給酒類，竟心生不悅，示意其友人砸店，其等共同基於毀損之故意，將
    該餐廳大門之玻璃、店內之碗盤、桌椅等物砸毀（共約價值新台幣六萬九千元）
    ，足以生損害於丙○○○。
二、案經丙○○○訴由台北市政府警察局中正第一分局報請台灣台北地方法院檢察署
    檢察官偵查聲請簡易判決處刑，嗣本院簡易庭審理後認不宜以簡易判決處刑而移
    送本院刑事庭改依通常程序審理。
    理      由
一、訊據被告乙○○對於右揭時、地偕同友人八、九名前往該餐廳用餐消費之事實坦
    承不諱，然矢口否認有毀損之犯行，辯稱：其於當日晚間結帳後即先行離去，該
    店被砸與之無關，亦未指示其友人砸店云云。經查：右揭事實，業據告訴人丙○
    ○○指述明確，復迭據證人即該餐廳之服務生甲○○於警訊、偵訊及本院審理中
    證述明確，稱「我看到乙○○示意他朋友砸店內之物，當時我們要打烊了，他們
    說要再喝酒，並都已醉了，乙○○並稱盡量打，有事他負責」等語在卷（見偵查
    卷第二十二頁反面、本院八十九年八月十五日審判筆錄），並有照片多幀在卷可
    參；佐以被告所陳先行離去一節，被告於警訊中係供陳於二十二時許離開該餐廳
    （見偵查卷第六頁反面），於偵查中改稱係於晚上十一時許離開該處（見偵查卷
    第二十三頁），嗣於本院審理中又翻異稱係於晚上十時三十分許離開（見本院八
    十九年八月十五日審判筆錄），所陳顯有扞格歧異之處，參以該店遭毀損時間係
    二十二時五十分許，是被告所供於該店遭毀損時其不在場一節，其真實性為何已
    堪置疑；參諸被告與證人並無何故舊恩怨關係，若非被告所為，證人當不至為此
    陳述而設詞誣攀故陷被告入罪。綜上，足見被告所辯，要係卸責之詞而不足採，
    本件罪證明確，其犯行堪以認定，應予依法論科。又因本案事證已臻明確，被告
    聲請調查當日遺留在現場之護照一情，本院認縱與調查亦不影響事實之認定，因
    認無調查之必要，不予調查，附此敘明。
二、核被告乙○○所為，係犯刑法第三百五十四條之毀損罪。被告與其友人八、九人
    間就上揭犯行，有犯意之聯絡及行為之分擔，均為共同正犯。爰審酌其品行、犯
    罪之動機、目的、手段、生活狀況、智識程度、所損壞財物之價值暨犯罪後猶飾
    詞圖卸，態度不佳等一切情狀，量處如主文所示之刑，並諭知易科罰金之折算標
    準，以示懲儆。
據上論斷，應依刑事訴訟法第四百五十二條、第二百九十九條第一項前段，刑法第二
十八條、第三百五十四條、第四十一條，罰金罰鍰提高標準條例第一條前段、第二條
，判決如主文。
本案經檢察官陳錫柱到庭執行職務。
中    華    民    國      八十九      年      八      月      二十九    日
                                      臺灣臺北地方法院刑事第四庭
                                          法  官  黃  紹  紘
右正本證明與原本無異。
如不服本判決，應於判決送達後十日內，向本院提出上訴狀。
                                          書記官  劉  新  怡
中    華    民    國      八十九      年      九       月      二       日
附錄本案論罪科刑法條全文
刑法第三百五十四條
毀棄、損壞前二條以外之他人之物或致令不堪用，足以生損害於公眾或他人者，處二
年以下有期徒刑、拘役或五百元以下罰金。


司法院資訊處製作；財團法人民間司法改革基金會備份。
